# 这样做可以吗

提问人：々尘埃落定々 时间：2014-08-30 00:05:28
B公司是A公司的子公司，一般都是B公司从国外采购产品然后卖给A公司或者从A公司采购产品出口外国公司 ，合并报表时内部销售采购都抵消掉了 。 现在想B公司从国外采购产品卖给C公司，然后A公司再从C公司采购这批产品，这样的话合并报表就不能抵消了。。。这样做可以吗？

回答人：chenyiwei
这种交易安排的目的是什么？B卖给C和A从C采购这两笔交易是否为同时谈判确定、互为前提和条件，旨在实现同一项商业目的的一揽子交易？C公司在整个交易中的利润空间是否已经事先锁定，C公司是否不承担存货所有权上的主要风险和报酬？